臺灣高雄地方法院刑事判決　　　　　　　　　　　　九十三年度易字第一一七一號
　　公　訴　人　臺灣高雄地方法院檢察署檢察官
　　被　　　告　己○○
右列被告因竊盜案件，經檢察官聲請簡易判決 (九十三年度偵字第五二０八號）及移
），本院高雄簡易庭認不宜以簡易判決處刑，改依通常程序進行，被告就被訴事實為
有罪之陳述，經本院合議庭裁定由受命法官獨任進行簡式審判程序，本院判決如左：
    主  文
己○○共同連續踰越牆垣竊盜，處有期徒刑壹年。扣案之機車鑰匙壹支，沒收。
    事  實
一、己○○基於意圖為自己不法所有之概括犯意，自民國九十三年三月四日二十三時
    三十分許起至同年七月六日十六時十分許止，連續於如附表編號一至七所示之時
    間、地點，以附表編號一至七所示之手法（其中編號四犯行與吳寶昌基於意圖為
    自己不法所有之犯意聯絡，編號五犯行與陳信吉基於意圖為自己不法所有之犯意
    聯絡），竊取如附表編號一至七所示之財物。嗣如附表編號一、二犯行，於九十
    三年三月五日五時十分許，己○○騎乘所竊得之ＭＡＰ─七七六號機車，在高雄
    縣燕巢鄉○○路二五四號前竊得丁○○所有之鐵條二十二支後，尚未離去現場之
    際，為警查獲；如附表編號三、四之犯行，於同年三月九日上午某時，己○○與
    吳寶昌駕駛己○○所竊得之車牌號碼ＸＡ─八七七五號自用小貨車至高雄縣田寮
    鄉○○村○○路七二之十五號丙○○所承租之雕刻工廠，徒手將金屬過濾桶一個
    及鐵條八十條搬上車後，尚未離去現場之際，為警查獲；如附表編號五犯行，於
    同年四月二十五日十九時三十分許，己○○於高雄縣燕巢鄉○○村○○巷○○道
    路旁燃燒竊得之電線，經警盤查而查獲；如附表編號六犯行，於同年五月三十一
    日二時四十五分許，因己○○駕駛竊得之車牌號碼ＶＡ─四七一三號自用小客車
    ，在高雄縣橋頭鄉○○路與甲樹路口與吳清立駕駛之Ｊ五─七一一號自用小貨車
    發生車禍，己○○逃逸後，經警循線查獲；如附表編號七犯行，於同年七月七日
    十一時四十五分許，己○○騎乘竊得之ＭＫＫ─七三八號機車，途經高雄縣燕巢
    鄉○○路與湖內巷口，經警盤查而查獲，並扣得己○○所有供犯罪所用之鑰匙一
    支。
二、案經高雄縣政府警察局岡山分局、湖內分局報請台灣高雄地方法院檢察署檢察官
    偵查起訴及移送併辦。
    理  由
一、本件被告己○○所犯係死刑、無期徒刑、最輕本刑為三年以上有期徒刑以外之罪
    ，其於準備程序中就被訴事實為有罪之陳述，經法官告知簡式審判程序之旨，並
    聽取公訴人及被告之意見後，經本院裁定由受命法官獨任進行簡式審判程序，合
    先敘明。
二、右揭犯罪事實，業據被告己○○於本院審理時坦承不諱，核與被害人甲○○、丁○○、乙○○、丙○○、戊○○、林育秀（庚○○之女）、李景清等人於警詢指
    訴之情節，大致相符，復有甲○○、丁○○、乙○○、丙○○、戊○○、李景清
    、林育秀等人出具之贓物認領保管單附卷可稽，顯見被告之自自與事實相符，自
    得為認定犯罪之依據。是以，本案被告犯罪事證明確，其犯行洵堪認定，應依法
    論科。
三、核被告如附表編號一至四及編號六至、七犯行，係犯刑法第三百二十條第一項之
    竊盜罪；如附表編號五所為，係犯刑法第三百二十一條第一項第三款之踰越牆垣
    竊盜罪。被告就附表編號四、五犯行，分別與吳寶昌、陳信吉，有犯意聯絡及行
    為分擔，均為共同正犯。又被告先後多次竊盜犯行，時間緊接，觸犯構成要件相
    同之罪，顯係基於概括犯意為之，為連續犯，應依刑法第五十六條之規定，從一
    重論以情節較重之附表編號五之踰越牆垣竊盜罪，並加重其刑。又公訴意旨雖僅
    就附表編號一、二之犯行起訴，然附表編號三至七所示之犯行與前揭經起訴並由
    本院論罪科刑之部分有連續犯之裁判上一罪關係，已如前述，依審判不可分原則
    ，亦應為起訴效力所及，本院自得併予審理，附此敘明。爰審酌被告正值青壯之
    年，不思以正當方式取得財物，竟因缺錢支付生活費用，而於短短五個月內，先
    後七次竊取他人財物，侵害他人之財產安全，所犯情節非輕，惟念其未曾受有期
    徒刑以上刑之宣告，有本院被告院內索引卡紀錄表、台灣高等法院被告全國前案
    紀錄表在卷可佐，素行尚佳，及於本院審理時坦承犯行，犯罪後態度尚可，顯見
    其尚有悔改之意等一切情狀，量處如主文所示之刑。扣案之機車鑰匙一支，係被
    告所有供犯罪所用之物，業據被告供承在卷（見本院卷第二七頁），併依刑法第
    三十八條第一項第二款之規定，宣告沒收之。
據上論斷，依刑事訴訟法第二百九十九條第一項、第四百五十二條、第二百七十三條
之一第一項，刑法第二十八條、第五十六條、第三百二十一條第一項第三款、第三十
八條第一項第二款，罰金罰鍰提高標準條例第一條前段，判決如主文。
本案經檢察官辛○○到庭執行職務。
中    華    民    國      九十三      年      九      月      二十九    日
                                  臺灣高雄地方法院刑事第四庭
                                        法  官  洪 能 超
右正本證明與原本無異。
如不服本判決，應於判決送達後十日內，向本院提出上訴狀。
                                        書記官  吳 金 霞
中    華    民    國      九十三      年      九      月      二十九    日
附錄法條
中華民國刑法第三百二十一條
犯竊盜罪而有左列情形之一者，處六月以上、五年以下有期徒刑：
一  於夜間侵入住宅或有人居住之建築物、船艦或隱匿其內而犯之者。
二  毀越門扇、牆垣或其他安全設備而犯之者。
三  攜帶兇器而犯之者。
四  結夥三人以上而犯之者。
五  乘火災、水災或其他災害之際而犯之者。
六  在車站或埠頭而犯之者。
前項之未遂犯罰之。
附表
┌──┬──────┬──────┬───────┬───────────┐
│編號│ 犯罪時間   │ 犯罪地點   │犯罪手法      │備註                  │
├──┼──────┼──────┼───────┼───────────┤
│一  │九十三年三月│高雄縣燕巢鄉│趁無人注意之際│台灣高雄地方法院檢察署│
│    │四日二十三時│西燕村中西路│，將已遭人撬開│九十三年度偵字第五二０│
│    │三十分許（起│七０巷「三坪│之甲○○所有之│八號                  │
│    │訴書誤載為九│宮」廣場    │車牌號碼ＭＡＰ│                      │
│    │十三年二月二│            │─七七六號機車│                      │
│    │十五日）    │            │，直接啟動後供│                      │
│    │            │            │己騎乘使用    │                      │
│    │            │            │              │                      │
├──┼──────┼──────┼───────┼───────────┤
│二  │九十三年三月│高雄縣燕巢鄉│騎乘竊得之前開│台灣高雄地方法院檢察署│
│    │五日某時    │中民路二五四│ＭＡＰ─七七六│九十三年度偵字第五二０│
│    │            │號前        │號機車，趁無人│八號                  │
│    │            │            │注意之際，徒手│                      │
│    │            │            │竊取丁○○所有│                      │
│    │            │            │之錢條二十二支│                      │
│    │            │            │              │                      │
├──┼──────┼──────┼───────┼───────────┤
│三  │九十三年三月│高雄市楠梓區│趁無人注意之際│台灣高雄地方法院檢察署│
│    │九日中午十二│楠梓新路前  │，以自備之鑰匙│九十三年度偵字第五九三│
│    │時許        │            │竊取乙○○所有│八號                  │
│                  │            │（登記名義人向│                      │
│    │            │            │億企業社）之車│                      │
│    │            │            │牌號碼ＸＡ─八│                      │
│    │            │  │七七五號自用小│                      │
│    │            │            │貨車          │                      │
│    │            │            │              │                      │
├──┼──────┼──────┼───────┼───────────┤
│四  │九十三年三月│高雄縣田寮鄉│己○○與吳寶昌│台灣高雄地方法院檢察署│
│    │十六日上午某│七星村七星路│基於意圖為自己│九十三年度偵字第五九三│
│    │時          │七二之十五號│不法所有之犯意│八號                  │
│    │            │丙○○所承租│聯絡，駕駛車牌│                      │
│    │            │經營之雕刻工│號碼ＸＡ─八七│                      │
│    │            │廠          │七五號自用小貨│                      │
│    │            │            │車至上開工廠內│                      │
│    │            │            │，徒手竊取工程│                      │
│    │            │            │用金屬過濾桶一│                      │
│    │            │            │個，及鐵條八十│                      │
│    │            │            │條            │                      │
│    │            │            │              │                      │
├──┼──────┼──────┼───────┼───────────┤
│五  │九十三年四月│高雄縣大社鄉│己○○與陳信吉│台灣高雄地方法院檢察署│
│    │二十五日十五│嘉誠村牛食坑│基於意圖為自己│九十三年度偵字第八七一│
│    │時許        │地號二三一之│不法所有之犯意│三號                  │
│    │            │一號、二三一│聯絡，由陳信吉│                      │
│    │            │之二號戊○○│騎乘未懸車牌之│                      │
│    │            │之農具倉庫內│機車搭載己○○│                      │
│    │            │            │至高雄縣大社鄉│                      │
│    │            │            │嘉誠村牛食坑地│                      │
│    │            │            │號二三一之一號│                      │
│    │            │            │、二三一之二號│                      │
│    │            │            │，攀爬牆垣進入│                      │
│    │            │            │前開土地後，進│                      │
│    │            │            │入戊○○之農具│                      │
│    │            │            │倉庫內（侵入他│                      │
│    │            │            │人建築物部分未│                      │
│    │            │            │據告訴），以徒│                      │
│    │            │            │手搬運之方式竊│                      │
│    │            │            │取電線共十五公│                      │
│    │            │            │斤            │                      │
├──┼──────┼──────┼───────┼───────────┤
│六  │九十三年五月│高雄縣燕巢鄉│見鑰匙插在車上│台灣高雄地方法院檢察署│
│    │三十一日零時│中興路「農民│，乃將李景清所│九十三年度偵字第一二九│
│    │三十分許    │之家」旁    │有之車牌號碼Ｘ│五五號            │
│    │            │            │Ａ─四七一三號│                      │
│    │            │            │自用小貨車啟動│                      │
│    │            │            │後，供己使用  │                      │
├──┼──────┼──────┼───────┼───────────┤
│七  │九十三年七月│高雄縣燕巢鄉│以自備之鑰匙，│台灣高雄地方法院檢察署│
│    │六日十六時十│角宿村義大路│啟動庚○○所有│九十三年度偵字第一三七│
│    │分許        │旁          │之車牌號碼ＭＫ│二六號                │
│    │            │            │Ｋ─七三八號機│                      │
│    │            │            │車後，供己騎用│                      │
│    │            │            │              │                      │
└──┴──────┴──────┴───────┴───────────┘
